臺灣桃園地方法院刑事判決           100年度審易字第1026號
公  訴  人  臺灣桃園地方法院檢察署檢察官
被      告  李仲樑
            鄭順安
上列被告因贓物等案件，經檢察官提起公訴（100 年度偵字第65
16號），被告於準備程序進行中，就被訴事實為有罪之陳述，經
本院告知簡式審判程序意旨，並聽取當事人之意見後，本院裁定
依簡式審判程序審理，判決如下：
    主  文
李仲樑竊盜，累犯，處有期徒刑月，如易科罰金，以新臺幣壹
仟元折算壹日。
鄭順安故買贓物，處有期徒刑貳月，如易科罰金，以新臺幣壹仟
元折算壹日。
    事實及理由
一、犯罪事實：
    李仲樑前於民國92至93年間因竊盜等案件，分別經本院以93
    年度易字第233 號判決判處有期徒刑1 年6 月、6 月，定應
    執行有期徒刑1 年10月確定；92至93年間復因施用毒品等案
    件，經本院以93年度訴字第384 號判決各判處有期徒刑8 月
    、7 月，定應執行有期徒刑1 年2 月確定；上開數罪嗣經本
    院以93年度聲字第2682號裁定合併定應執行有期徒刑2 年11
    月確定，於95年11月1 日縮刑期滿執行完畢。李仲樑另有下
    列犯行：(1)於88年間因違反稅捐稽徵法案件，經本院以97審
    簡字第16號判決判處有期徒刑4 月減為有期徒刑2 月確定；
    (2)於96年間復因施用毒品案件，經本院以96審訴字第793 號
    判決判處有期徒刑8 月確定；上揭(1)、(2)等罪嗣經本院以97
    年度聲字第1506號裁定合併定應執行有期徒刑9 月確定；(3)
    於96年間又因施用毒品案件，經本院以97審訴字第606 號判
    決判處有期徒刑8 月確定；(4)於97年間再因施用毒品案件，
    經本院以97審訴字第2181號判決判處有期徒刑9 月確定；前
    開(3)、(4)2 罪嗣經本院以98年度聲字第8 號裁定合併定應執
    行有期徒刑1 年3 月確定；前揭應執行有期徒刑9 月、1 年
    3 月經入監接續執行，於99年3 月31日縮刑期滿執行完畢（
    均於本案構成累犯）。詎其猶不知悛悔，竟意圖為自己不法
    之所有，於100 年1 月22日12時45分許，趁無人注意空檔，
    見位於桃園縣桃園市○○街27號之清晰科技股份有限公司（
    下稱清晰科技公司）大門未鎖，而直接自大門侵入廠房內（
    侵入他人建築物未據告訴、起訴），徒手竊取銅箔1 疊150
    張（約重20公斤）得手後逃逸，隨即於同日13時許，將前開
    竊得之銅箔，攜至桃園縣桃園市○○路508 號鄭順安所經營
    之安程企業回收廠變賣。鄭順安自該一疊銅箔外觀並未打孔
    ，尺寸相同，非如使用過之銅箔成長條狀、細碎狀，可判斷
    其為未加工過之原物料，可疑為贓物，仍基於縱為贓物，亦
    不違反其本意之故買贓物之不確定故意，以每公斤新臺幣19
    0 元之代價，向李仲樑收購上揭屬於贓物之銅箔，且為隱匿
    其故買贓物之犯行，乃未登記李仲樑之年籍及交易資料於收
    購登記簿上，以圖逃避查緝。嗣經清晰科技公司職員張銘修
    報警處理，始悉上情。
二、證據名稱：
  (一)被告李仲樑於警詢、檢察官訊問及本院審理中之自白；被告
    鄭順安於本院審理中之自白。
  (二)證人即被告李仲樑於檢察官訊問時之證述、證人張銘修於警
    詢及檢察官訊問中之證述。
  (三)桃園縣政府警察局桃園分局同安派出所受理刑事案件報案三
    聯單1 份及現場照片4 幀。
  (四)臺灣高等法院被告前案紀錄表1 份。
三、核被告李仲樑所為，係犯刑法第320 條第1 項之竊盜罪；被
    告鄭順安所為，係犯刑法第349 條第2 項之故買贓物罪。又
    被告李仲樑有如犯罪事實欄所載之前案及執行紀錄，此有臺
    灣高等法院被告前案紀錄表1 份在卷可稽，其於徒刑執行完
    畢後5 年內故意再犯本件有期徒刑以上之罪，為累犯，應依
    刑法第47條第1 項規定加重其刑。爰審酌被告李仲樑之年紀
    正值壯年，竟不思不思努力以正當勞力獲取財物、被告鄭順
    安為貪圖利益，竟買受來路不明之贓物，增加被害人回復其
    持有財物之困難，助長竊盜風氣，所為非是，並均兼衡渠等
    智識程度、犯罪之動機、目的、手段及其犯罪後坦承犯行，
    態度尚可等一切情狀，分別量處如主文所示之刑，併諭知易
    科罰金之折算標準，以示懲儆。
四、應適用之法條：
    刑事訴訟法第273 條之1 第1 項、第299 條第1 項前段、第
    310 條之2 、第454 條第1 項，刑法第320 條第1 項、第34
    9 條第2 項、第47條第1 項、第41條第1 項前段，刑法施行
    法第1 條之1 第1 項、第2 項前段。
五、如不服本件判決，得自收受判決送達之日起10日內，向本院
    提出上訴書狀，上訴於第二審法院。
本案經檢察官王碩志到庭執行職務。
中    華    民    國    100   年     7    月    22    日
                        刑事庭    法  官  潘怡華
以上正本證明與原本無異。
如不服本判決，應於判決送達後10日內向本院提出上訴狀（應附
繕本），其未敘述上訴理由者，應於上訴期間屆滿後20日內補提
理由書狀於本院，上訴於臺灣高等法院。
                                  書記官  戴育萍
中    華    民    國    100   年     7    月    22    日
附錄本案論罪科刑法條：
中華民國刑法第320 條第1 項（普通竊盜罪）
意圖為自己或第三人不法之所有，而竊取他人之動產者，為竊盜
罪，處5 年以下有期徒刑、拘役或5 百元以下罰金。
中華民國刑法第349條（普通贓物罪）
收受贓物者，處3 年以下有期徒刑、拘役或5 百元以下罰金。
搬運、寄藏、故買贓物或為牙保者，處五年以下有期徒刑、拘役
或科或併科1 千元以下罰金。
因贓物變得之財物，以贓物論。